src/fst/morphology/stems/nouns.lexc
LEXICON NounPxKin ! Dette er lemma som kan få flere possesive suffikser enn andre lemma.
kristememaana+N+CmpN/SgN+CmpN/SgG+CmpN/PlG+Sem/Hum:kristeme#maan MAANA ;
LEXICON NounNoPx
åaja+N+Sem/Dummytag:åaj MAANA ;
åajjeldhdåvnoe+N+Sem/Dummytag:åajjeldh#dåvn N_OE_UML ;
åårpegassa+N+Sem/Hum:åårpegass MAANA ;
åavtoe+N+CmpN/SgN+CmpN/SgG+Sem/Build:åavt N_OE_UML ;
åhtoe+N+Sem/Ani:åht N_OE ;
atomefaamoe+N+Sem/Dummytag:atome#faam N_OE_UML ;
båadoe+N+Sem/Dummytag:båad N_OE ;
båara+N+Sem/Dummytag:båar MAANA ;
båatsoe+N+CmpN/SgN+CmpN/SgG+CmpN/PlG+Sem/Ani:båats N_OE ; ! +Sem/Domain
båatsoe+N+Err/Orth+Sem/Domain:båets N_OE ;
bægkoe+N+Sem/Tool:bægk N_OE_UML ;
bæssedsmaanoe+N+Sem/Dummytag:bæsseds#maan N_OE ;
båtnjoe+N+Sem/Dummytag:båtnj N_OE_UML ;
beapmoeåasa+N+Sem/Dummytag:beapmoe#åas MAANA ;
bielietæjmoe+N+CmpN/SgN+CmpN/SgG+CmpN/PlG+Sem/Time:bielie#tæjm N_OE_UML ;
aalkoealmetjendåarjege+v2+N+Sem/Money+Use/NotDNorm:aalkoe#almetjen#dåarj N_OE_UML ;
staatedåarjege+v2+N+Sem/Money+Use/NotDNorm:staate#dåarj N_OE_UML ;
maadthdaajroe+v2+N+Sem/Prod-cogn+Use/NotDNorm:maadth#dåajr N_OE ;
dåaroebarka+N+Sem/Act:dåaroe#bark MAANA ;
daatoe+N+Sem/Time:daat N_OE ;
dïjmemebearkoe+N+Sem/Food:dïjmeme#beark N_OE ;
dilliehammoe+N+Sem/Dummytag:dillie#hamm N_OE_UML ;
eejhtehbaalhka+v1+N+CmpN/SgN+Sem/Money+Use/DNorm:eejhteh#baalhk MAANA ;
eejhtehtjåanghkoe+N+Err/Orth+Sem/Event:eejhtegh#tjåahk N_OE ; !Maja: igjen: Cmp?
eejhtehtjåanghkoe+N+Sem/Event:eejhtegh#tjåanghk N_OE ; !Maja: igjen: Cmp?
eejhtehtjåanghkoe+N+Sem/Event:eejhteh#tjåahk N_OE ; !Maja: igjen: Cmp?
eejhtehtjåanghkoe+N+Sem/Event:eejhteh#tjåanghk N_OE ; ! Maja mener dette, men sprikende normering ang. Cmp fra GG: ege -eh som cmp.
faalenasselæstoe+N+Sem/Dummytag:faalenasse#læst N_OE ;
fåantoe+N+Sem/Dummytag:fåant N_OE_UML ;
gaajtoe+N+CmpN/SgN+CmpN/SgG+CmpN/PlG+Sem/Ani-fish:gaajt N_OE_UML ;
gaaltijeåtnoe+N+Sem/Dummytag:gaaltije#åtn N_OE ;
gåanga+N+Sem/Dummytag:gåang MAANA ;
gaavnedimmietjåanghkoe+N+Sem/Act_Event:gaavnedimmie#tjåanghk N_OE ;
gæjmoe+N+CmpN/SgN+CmpN/SgG+CmpN/PlG+Sem/Dummytag:gæjm N_OE_UML ;
gålkoemaanoe+N+Sem/Dummytag:gålkoe#maan N_OE ;
gaskevåhkoe+N+CmpN/SgN+CmpN/SgG+CmpN/PlG+Sem/Time:gaske#våhk N_OE ;
gavla+N+Sem/Dummytag:gavl MAANA ;
gejhkiebearkoe+N+Sem/Food:gejhkie#beark N_OE ;
göölemelatjkoe+N+Sem/Dummytag:gööleme#latjk N_OE ;
håavkoe+N+Sem/Dummytag:håavk N_OE_UML ;
hamma+N+Sem/Dummytag:hamm MAANA ;
jaepietjåanghkoe+N+Sem/Event:jaepie#tjåanghk N_OE ;
jallemesreakta+N+Sem/Rule:jallemes#reakt MAANA ;
jorthbaakoe+N+Sem/Dummytag:jorth#baak N_OE_UML ;
klåvva+N+CmpN/SgN+CmpN/SgG+CmpN/PlG+Sem/Dummytag:klåvv MAANA ;
laejriehealla+N+Sem/Dummytag:laejrie#heall MAANA ;
låtnoe+N+Sem/Dummytag:låtn N_OE_UML ;
mååskesjæjja+N+Sem/Hum:mååskesjæjj MAANA ;
meadtoe+N+Sem/Act:meadt N_OE_UML ;
navhta+N+Sem/Dummytag:navht MAANA ;
nyöjhkemehaamoe+N+Sem/Dummytag:nyöjhkeme#haam N_OE ;
ovmaahtoe+N+Sem/Dummytag:ovmaaht N_OE_UML ;
plædtja+N+CmpN/SgN+CmpN/SgG+CmpN/PlG+Sem/Dummytag:plædtj MAANA ;
rahka+N+CmpN/SgN+CmpN/SgG+CmpN/PlG+Sem/Time:rahk MAANA ;
reaksjabaahkoe+N+Sem/Body:reaksja#baahk N_OE ;
reavkoe+N+CmpN/SgN+CmpN/SgG+CmpN/PlG+Sem/Dummytag:reavk N_OE_UML ;
saalmegærja+N+Sem/Txt:saalme#gærj MAANA ;
sjåarhtoe+N+CmpN/SgN+CmpN/SgG+Sem/Dummytag:sjåarht N_OE_UML ;
sjålhka+N+Sem/Dummytag:sjålhk MAANA ;
skæltjaråavkoe+N+Sem/Dummytag:skæltja#råavk N_OE ;
kultuvrebaalhka+N+Sem/Money:kultuvre#baalhk MAANA ;
snåhtoe+N+CmpN/SgN+CmpN/SgG+CmpN/PlG+Sem/Dummytag:snåht N_OE_UML ;
soen'åadtja+N+Sem/Dummytag:soen#'åadtj MAANA ;
svaangna+N+Sem/Dummytag:svaangn MAANA ;
taavnoe+N+Sem/Dummytag:taavn N_OE_UML ;
tjeara+N+CmpN/SgN+CmpN/SgG+CmpN/PlG+Sem/Dummytag:tjear MAANA ;
tjulhpie+N+CmpN/SgN+CmpN/SgG+CmpN/PlG+Sem/Dummytag: TJULHPIE ;
vaaresvaarjoe+N+CmpN/SgN+CmpN/SgG+Sem/Dummytag:vaares#vaarj N_OE_UML ;
vaatnoe+N+Sem/Dummytag:vaatn N_OE ; !LA
vaeptieålma+N+Sem/Hum:vaeptie#ålm MAANA ;
viermietjåahkoe+N+Sem/Event:viermie#tjåahk N_OE ;
åtnoereakta+N+Sem/Rule:åtnoe#reakt MAANA ;
bovtselåhkoe+N+Sem/Amount:bovtse#låhk N_OE_UML ;
soejkesjeektiebarkoe+N+Sem/Dummytag:soejkesje#ektie#bark N_OE_UML ;
saemientæjmoe+N+Sem/Dummytag:saemien#tæjm N_OE_UML ;
eatnememaahtoe+N+Sem/Dummytag:eatneme#maaht N_OE_UML ;
kopulagaatoe+N+Sem/Dummytag:kopula#gaat N_OE ;
